【裁判字號】    92,交聲,95
【裁判日期】    921027
【裁判案由】    違反道路交通管理處罰條例聲明異議
【裁判全文】
臺灣新竹地方法院交通事件裁定                    九十二年度交聲字第九十五號
    移
    異 議 人
    即受處分人  乙○○
    代  理  人  傅達文
右列異議人因違反道路交通管理處罰條例案件，對於交通部公路總局新竹區監理所為
之裁決處分（原裁決處分案：竹監新自字第裁五一─ＺＧ0000000號，原舉發
案號：公警局交字第ＺＧ0000000號），聲明異議，本院裁定如左：
      主  文
異議駁回。
      理  由
一、按汽車行駛高速公路應依速限標誌指示，高速公路交通管制規則第五條第一項前
    段定有明文。次按汽車行駛於高速公路或設站管制之道路，而不遵管制之規定者
    ，處汽車駕駛人新台幣三千元以上六千元以下罰鍰，道路交通管理處罰條例第三
    十三條第一項定有明文；又汽車駕駛人有違反本條例第三十三條者，除依原條款
    處罰鍰外，並予記違規點數一點，同條例第六十三條第一項第一款亦定有明文。
二、原處分意旨略以﹕異議人即受處分人於九十二年二月五日十二時十二分，駕駛車
    號七Ｐ─四九六二自小客車，在國道四號高速公路五點一公里處，為內政部警政
    署國道公路警察局第七警察隊（下稱國道公路警察局第七警察隊）隊員甲○○舉
    發「速限九十公里時速一０二公里超速十二公里」。嗣經交通部公路總局新竹區
    監理所新竹市監理站（下稱新竹市監理站）以違反道路交通管理處罰條例第第三
    十三條第一項之規定，裁處異議人罰鍰新臺幣（下同）三千元整，並記違規點數
    一點。
三、聲明異議意旨略以：國道公路警察局於九十二年二月五日中午十二時十二分舉發
    異議人超速違規，然當時舉發單位並未逕行舉發確認，卻於事後逕以經合成變造
    之採證照片舉發，再者，當日異議人並未超速，爰依法聲明異議，並請准將原裁
    決處分撤銷云云。
四、經查：
（一）本件異議人於九十二年二月五日中午十二時十二分許駕駛車牌號碼七Ｐ─四九
      六二號自用小客車，在國道四號公路西向五點一公里處限速時速九十公里路段
      以時速一百○二公里超速行駛之事實，有違規採證照片一幀附卷可證，且異議
      人於異議狀亦自承當天確有駕駛上開自小客車行經上開地點等語，而證人即警
      員甲○○於本院調查時證稱：本件違規採證照片是由其親自以三腳架拍測器所
      拍攝等情（參見本院九十二年六月十三日訊問筆錄第三頁），則異議人於上開
      時、地超速駕駛之事實，尚堪認定。
（二）再據證人即警員甲○○證稱：舉發照片上有二道白光有可能是曝光，因我們是
      用人工洗照片，我們不可能花那麼多錢去購買翻拍的專業器材，而且也不可能
      這麼做等語明確，因證人為依法令從事治安維護工作之執法人員，對異議人並
      無主觀之好惡，更無任何怨隙，衡諸常情，證人殊無必要杜撰違規之事實，而
      甘冒觸犯偽證罪之風險，是上開證人之證詞應堪採信，異議人雖辯稱採證照片
      係經合成變造云云，惟並未提出任何積極證據以實其說，僅因照片上有白色光
      線即空言推測該違規照片係經警員變造，所辯自不足採信。
（三）本件異議人既未就執勤員警之舉發有誤提出其他確實證據以供本院調查，本院
      亦查無任何證據足資證明員警確有捏造事實違法舉發之情事，從而，在無積極
      證據堪認舉發警員甲○○所執行之勤務有何虛妄指述之情況下，其所為之舉發
      應屬可信，異議人駕駛所有之前開車輛違規超速行駛之事實，堪以認定。
五、綜上所述，異議人於右開時、地所為確實違反上開高速公路交通管制規則，原處
    分機關依道路交通管理處罰條例第三十三條第一項及第六十三條第一項第一款規
    定，裁處異議人罰鍰三千元並記違規點數一點，核無違誤，本件受處分人之異議
    為無理由，依法應予駁回。
六、據上論斷，應依道路交通案件處理辦法第十九條，裁定如主文。
中      華      民      國    九十二      年      十      月  二十七  日
                               臺灣新竹地方法院交通法庭
                                   法  官  陳  健  順
右正本證明與原本無異。
如不服本裁定，應於裁定送達後五日內向本院提出抗告狀。
                                    書記官  陳  進  楷
中      華      民      國    九十二      年      十      月  三十    日


司法院資訊處製作；財團法人民間司法改革基金會備份。
